【裁判字號】    97,抗,220
【裁判日期】    970515
【裁判案由】    返還提存物
【裁判全文】
臺灣高等法院臺中分院民事裁定           97年度抗字第220號
抗  告  人  健喬信元醫藥生技股份有限公司
法定代理人  乙○○
送達代收人  丙○○
相  對  人  甲○○
送達代收人  丁○○
上列抗告人因與相對人間請求返還提存物事件，對於中華民國97
年3月28日臺灣臺中地方法院97年度聲字第630號所為裁定提起抗
告，本院裁定如下：
    主  文
抗告駁回。
抗告程序費用由抗告人負擔。
    理  由
一、按訴訟終結後，供擔保人證明已定20日以上之期間，催告受
    擔保利益人行使權利而不行使者，法院應依供擔保人之聲請
    ，以裁定命返還其提存物，民事訴訟法第104條第1項第2款
    定有明文。前開規定，於其他依法令供訴訟上之擔保者準用
    之，並為同法第106條所規定。
二、相對人於原法院之聲請意旨略以：相對人與抗告人及李秀娟
    間請求損害賠償事件，相對人前遵原法院95年度裁全字第33
    52號民事裁定為擔保假扣押，曾提供如原裁定主文所示之擔
    保物，並以原法院95年度存字第1881號提存事件提存在案；
    茲因假扣押之執行業經相對人撤回，並經相對人定20日以上
    期間催告受擔保利益人即抗告人及李秀娟行使權利而未行使
    ，爰聲請返還提存物云云。原法院以相對人之主張業據其提
    出提存書、假扣押裁定、民事判決、確定證明書、郵局存證
    信函、掛號郵件收件回執等為證，而認相對人之聲請應予准
    許，經核並無不合。
三、抗告意旨雖略以：抗告人已於97年3月12日向原法院提出相
    關權利主張，爰請求撤銷原裁定云云，並提出民事起訴狀影
    本乙件以為證。惟按訴訟終結後，受擔保利益人，逾民事訴
    訟法第104條第1項第2款20日以上之期間而未行使其權利時
    ，若在供擔保人向法院為返還提存物或保證書之聲請之後，
    始行使其權利者，仍應認為受擔保利益人未在前開期間內行
    使其權利，最高法院72年台抗字第181號判例意旨可資參照
    。蓋民事訴訟法第104條第1項第2款之期間，雖規定於訴訟
    法，但與應向法院為訴訟行為之法定期間有別，亦與由法院
    或審判長裁定命當事人應為訴訟行為之期間不同，此項期間
    ，僅為供擔保人催告受擔保利益人行使權利之期間，以有無
    在此期間內行使權利，作為應否裁定返還擔保物之條件，故
    一經逾此期間未行使權利，即認為返還擔保物之條件已經成
    就，縱令在法院裁定前，已經對供擔保人提起損害賠償之訴
    ，仍與在先已成就之返還條件無影響，故法院仍應裁定命為
    返還。查上開相對人催告抗告人行使權利之存證信函係於97
    年2月18日送達予抗告人，有掛號郵件收件回執影本附於原
    法院卷第19頁可稽，乃抗告人至同年3月12日始遞狀起訴，
    自其收受上開存證信函起顯已逾20日，縱斯時原法院就相對
    人之聲請尚未為裁定，揆諸上開說明，仍應認為受擔保利益
    之抗告人未在前開期間內行使其權利，返還提存物之條件已
    經成就，從而，原法院嗣裁定准許相對人之聲請，即無不當
    ，抗告意旨請求廢棄原裁定，並無理由。
四、據上論結，本件抗告為無理由。依民事訴訟法第495條之1第
    1項、第449條第1項、第95條、第78條，裁定如主文。
中    華    民    國    97    年    5     月    15    日
                  民事第三庭    審判長法  官  陳照德
                                      法  官  曾謀貴
                                      法  官  朱  樑
以上正本係照原本作成。
不得再抗告。
                                      書記官  陳妙瑋
中    華    民    國    97    年    5     月    15    日
                                                      Ｍ


司法院資訊處製作；財團法人民間司法改革基金會備份。
